臺灣高等法院民事判決　九十一年度再易字第一二六號
　　　再　審原告　潯陽企業有限公司
　　　法定代理人　林秀
　　　再　審被告　甲○○
　　　　　　　　　乙○○
右當事人間請求給付居間報酬事件，再審原告對於中華民國九十一年十二月三日本院
九十一年度上易字第八六三號確定判決提起再審，本院判決如左：
　　　主　　　文
再審之訴駁回。
再審訴訟費用由再審原告負擔。
　　　事　　　實
壹、再審原告方面：
一、聲明：求為判決：(一)臺灣台北地方法院九十一年度訴字第三二七九號及本院九十
    一年度上易字第八六三號確定判決廢棄。(二)本件發回更審或改判除前訴訟程序確
    定之新台幣（下同）五十萬元外，再審被告應再給付再審原告三十八萬五千元本
    息。
二、陳述：
　　再審被告將其所有坐落台北市○○區○○段三小段六二四之一地號土地及其地上
　　建物即三０四九、三０五０建號，門牌號碼台北市○○路三九七巷十九弄三二號
　　七樓、三二號七樓之一房屋及停車位Ｂ２十三號（下稱系爭房地），以口頭委託
　　再審原告出售，並約定以成交價百分之三為服務報酬。且俟再審被告與其他仲介
　　公司就系爭房地委售期滿後，再補訂書面契約。嗣系爭房地於民國九十一年四月
　　四日經再審原告之仲介，出售予訴外人劉文華後，再審被告竟不依約給付百分之
　　三之報酬八十八萬五千元，僅表示願給付五十萬元與再審原告。原第一審未依民
　　事訴訟法第二百七十七條規定，命再審被告舉證，關於其得僅給付五十萬元之依
　　據，顯未盡調查之能事。又漏未斟酌再審原告所提出之證據即鼎聖不動產仲介經
　　紀有限公司（下稱鼎聖公司）及再審被告所提出之太平洋房屋仲介公司（下稱太
　　平洋公司）所使用之託售契約書中關於仲介報酬百分之四之記載，作為本件報酬
　　之認定，故再審原告自得依民事訴訟法第四百九十六條第一項第十三款及第四百
　　九十七條之規定，提起再審之訴。
貳、再審被告方面：
    本件未行言詞辯論，無再審被告之聲明及陳述可供記載。
      理      由
一、按當事人須發見未經斟酌之證物或得使用該證物或不得上訴於第三審法院之事件
　　，其經第二審確定之判決，如就足影響於判決之重要證物漏未斟酌，始得據以提
　　起再審之訴，此觀民事訴訟法第四百九十六條第一項第十三款及第四百九十七條
　　規定自明。
二、經查本件再審原告所指原確定判決所漏未斟酌之重要證物，即鼎聖公司及太平洋
　　公司託售契約書關於居間報酬為成交價百分之四之約定，業經原確定判決予以斟
　　酌，並認定各該證物為不足取（見本院卷第十頁所附上開確定判決理由欄第四項
　　第(二)款），自無未經斟酌之證物可言。又再審原告既係主張兩造間有按成交價百
　　分之三計算報酬之約定，則其就此項有利於己之事實，自應負舉證責任，自無由
　　命再審被告負舉證責任之理，況再審被告僅自認兩造口頭約定報酬為五十萬元，
　　則原確定判決據此判命再審被告給付五十萬元（見本院卷第十頁及第十一頁所附
　　上開確定判決理由欄第四項第一款及第五項），亦無何漏未斟酌重要證物之情事
　　。是再審原告據以提起本件再審之訴為顯無理由，爰不經言詞辯論駁回之（最高
　　法院四十四年台上字第五六六號判例參照）。
三、據上論結，本件再審之訴為顯無理由，依民事訴訟法第五百零二條第二項、第七
　　十八條，判決如主文。
中　　　華　　　民　　　國　　九十一　　年　　 十二　　 月　　二十七　　日
                                臺灣高等法院民事第十三庭
                                    審判長法　官　林　鄉　誠
                                    　　　法　官　王　聖　惠
                                    　　　法　官　謝　碧　莉
右正本係照原本作成。
不得上訴。
中　　　華　　　民　　　國　　九十一　　年　　 十二　　 月　　三十　　　日
　　　　　　　　　　　　　　　　　　      書記官　王　秀　雲
